臺灣臺北地方法院刑事判決　　　　　　　99年度訴字第1519號
公　訴　人　臺灣臺北地方法院檢察署檢察官
被　　　告　賴光輝
選任辯護人　財團法人法律扶助基金會林傳欽律師
上列被告因加重強盜等案件，經檢察官提起公訴（99年度偵字第
17031、17408號），本院判決如下：
    主  文
賴光輝犯如附表所示之罪，主文及宣告刑各如附表所載。應執行
有期徒刑拾伍年，並應於刑之執行前，令入勞動場所強制工作
年。扣案之折疊刀壹支及變造之國民身分證壹張，均沒收之。
    事  實
一、賴光輝前因違反肅清煙毒條例與竊盜案件，經本院以84年度
    訴字第619 號判決判處有期徒刑3 年4 月、8 月，定應執行
    刑為有期徒刑3 年10日，上訴後經臺灣高等法院以84年度上
    訴字第2929號駁回上訴確定，並於民國84年6 月22日入監執
    行，於86年2 月5 日縮短刑期假釋出監付保護管束。復於假
    釋期間之86年間，因犯詐欺及違反懲治盜匪條例案件，經本
    院以86年度訴字第1543號判決分別判處有期徒刑8 月、8 年
    ，應執行有期徒刑8 年6 月確定，另因犯竊盜案件，經本院
    以86年度易字第2650號判決判處有期徒刑1 年確定，上開3
    罪經本院以86年度聲字第1497號裁定應執行有期徒刑9 年確
    定，於88年間遭撤銷假釋執行殘刑1 年8 月16日，86年7 月
    10日入監執行，又於91年6 月13日縮短刑期假釋出監付保護
    管束。另於假釋期間之92年間，因犯竊盜案件，經本院以92
    年簡字第810 號判決判處有期徒刑6 月確定，於94年間遭撤
    銷假釋執行殘刑5 年2 月14日，於94年5 月10日入監執行，
    上開各罪嗣因適用中華民國九十六年罪犯減刑條例，經本院
    以96年聲減字第1426號裁定分別減為有期徒刑1 年8 月、4
    月、4 月、8 年、6 月、3 月，並定應執行刑為有期徒刑8
    年8 月確定，甫於97年8 月24日縮刑期滿執行完畢。
二、詎其仍不知悔改，先後為以下犯行：
  (一)於99年5 月16日上午9 時許，騎乘腳踏車行經臺北縣永和市
    ○○街41巷5 號公寓前，見年邁之王桂英獨自1 人正開啟該
    公寓1 樓大門之際，竟基於意圖為自己不法所有之犯意與侵
    入住宅之犯意，向王桂英佯稱欲上樓看屋，跟隨王桂英走至
    該公寓2 樓住處前，而無故侵入該公寓樓梯間，乘王桂英不
    及防備之際，先徒手搶奪王桂英脖子上之金項鍊1 條，見王
    桂英手上尚掛有金手鍊，竟變更為強盜犯意，持其所有客觀
    上足以對人之生命、身體構成威脅，可供兇器使用之折疊刀
    1 支，以刀刃指向王桂英之頸部約3 公分處之方式，並嚇令
    王桂英不准叫、如果叫的話就用刀子捅下去等語，至使王桂
    英不能抗拒，以此強暴、脅迫方式強取王桂英所有之金手鍊
    1 條（價值共約新臺幣「下同」5 萬餘元），得逞後隨即逃
    逸。
  (二)於99年5 月27日上午9 時5 分許，在臺北市○○區○○街26
    0 巷21弄9 號前，見年邁之楊素秋獨自1 人，竟基於意圖自
    己不法之所有犯意，乘楊素秋開啟大門之際，尾隨楊素秋進
    入該公寓樓梯間（侵入住宅部分，未據告訴），待楊素秋搭
    乘電梯時，持同上(一)之折疊刀壓在楊素秋之脖子喉嚨處，並
    嚇令楊素秋不准出聲等語，至使楊素秋不能抗拒，以此強暴
    、脅迫方式強取楊素秋所有之項鍊1 條（價值約4 萬餘元）
    ，得手後立即逃逸。
  (三)再於99年6 月11日下午5 時10分許，騎乘腳踏車途經臺北市
    ○○區○○路102 號社區大門前，又見年邁之陳淑慎獨自1
    人正開啟該社區大樓大門之際，竟基於意圖為自己不法所有
    之犯意與侵入住宅之犯意，佯稱其係里長胞弟，欲探望居住
    2 樓之母親，而尾隨陳淑慎進入該大樓後，一同搭乘電梯至
    7 樓時，乘陳淑慎開啟住處大門之際亦尾隨進入，而無故侵
    入陳淑慎住處，並將之強推至廁所，持同上(一)之折疊刀抵住
    陳淑慎喉嚨，恫嚇如再拉扯就讓你死等語，至使陳淑慎不能
    抗拒，以此強暴、脅迫方式強取陳淑慎所有之金項鍊及金手
    鍊，並嚇令陳淑慎待在廁所不准出來，再將該住處內之對講
    機及電話線扯斷，然陳淑慎誤以為賴光輝業已離去而走出廁
    所，復另遭賴光輝徒手毆打臉部後再行推進廁所，致陳淑慎
    受有左臉擦傷（2 ×2 公分）及瘀血（6 ×6 公分）之傷害
    （傷害部分未據告訴）而不能抗拒，任憑賴光輝取走隨身攜
    帶之皮包（內有現金13,000元、白色行動電話1 支及鑰匙等
    物）後離去（損失合計約10餘萬元）。
  (四)又於99年6 月24日上午10時17分許，在臺北市○○區○居街
    60巷4 號前，見年邁之高麗華1 人正開啟大樓大門之際，竟
    意圖為自己不法之所有，訛稱高麗華家中有人打牌影響住戶
    安寧，高麗華為證明其清白，遂帶同賴光輝搭乘電梯至其7
    樓住處，賴光輝進入屋內見其內僅有高麗華1 人（侵入住宅
    部分，未據告訴），即持同上(一)之折疊刀揮向高麗華，嚇稱
    其殺過人、不准反抗等語，至使高麗華不能抗拒，以此強暴
    、脅迫方式強取強取高麗華所有之金項鍊，並嚇令高麗華打
    開置物櫃抽屜，強取現金3 萬5 千元及美金25元得逞後逃逸
    。
三、賴光輝因知其遭臺灣板橋地方法院檢察署通緝，意圖供冒用
    身分使用躲避警方查緝，竟與真實姓名、年籍不詳綽號「阿
    生」之成年男子，共同基於變造國民身分證之犯意聯絡，於
    99年6 月間某日，在臺北市○○街某處，由賴光輝將其照片
    1 張及胞兄賴春輝之年籍資料交與「阿生」，約定以3 萬元
    之代價，由「阿生」以不詳方式變造國民身分證，5 、6 天
    後，「阿生」在臺北市○○街某處，將變造為貼有賴光輝照
    片及記載賴春輝年籍資料之國民身分證交付與賴光輝以備使
    用，足以生損害於賴春輝及戶政機關對於國民身分證管理之
    正確性。
四、嗣王桂英、楊素秋、陳淑慎及高麗華報案，經警調閱監視器
    錄影畫面後，遂於99年7月14日中午12時30分許，在臺北市
    ○○區○○路與雙和街口查獲賴光輝，並扣得賴光輝所有之
    上開變造國民身分證1張及折疊刀1支及犯案時所穿著之藍色
    Polo衫1件。
五、案經王桂英、楊素秋、陳淑慎訴由臺北市政府警察局萬華分
    局報告及高麗華訴由臺北市政府警察局大安分局報告臺灣臺
    北地方法院檢察署檢察官偵查後起訴。
    理  由
一、按被告以外之人於審判外之言詞或書面陳述，除法律有規定
    者外，不得作為證據，刑事訴訟法第159 條固定有明文，惟
    被告以外之人於審判外之陳述，雖不符同法第159 條之1 至
    之4 規定，而經當事人於審判程序同意作為證據，法院審酌
    該言詞陳述或書面陳述作成時之情況，認為適當者，亦得為
    證據。又當事人、代理人或辯護人於法院調查證據時，知有
    第159 條第1 項不得為證據之情形，而未於言詞辯論終結前
    聲明異議者，視為有前項之同意，此亦據同法第159 條之5
    規定明確。查本案所引用之證據資料（詳後引證據），其中
    傳聞證據部分，縱無刑事訴訟法第159 條之1 至第159 條之
    4 或其他規定之傳聞證據例外情形，亦因被告及其辯護人、
    檢察官或同意可作為證據使用，或未聲明異議，依刑事訴訟
    法第159 條之5 第1 項、第2 項之規定，本院審酌該證據作
    成之情況，並無不當，故其等於審判外之陳述，自得作為本
    案之證據。又按本案認定事實所引用之文書證據、物證等證
    據，並無證據證明係公務員違背法定程序所取得，亦無刑事
    訴訟法第159 條之4 之顯有不可信之情況與不得作為證據之
    情形，本院斟酌本案卷內之證據並非非法取得，亦無證明力
    明顯過低之情形，且經本院於審判期日依法進行證據之調查
    、辯論，被告於訴訟上之程序權，已受保障，前揭各該證據
    ，均得採為證據，先予敘明。
二、訊據被告對於上開事實欄二、(一)(二)(三)(四)及三、所載之事實均
    坦承不諱（見本院卷第158 至159 頁、第192 至195 頁、第
    232 頁），且有告訴人王桂英、楊素秋、陳淑慎、高麗華於
    警詢、偵訊之證述及告訴人王桂英於本院審理時之結證在卷
    可參（見99年度偵字第17031 號卷第16至19頁、第22至23頁
    、第28至29頁、第32至34頁、第81至83頁、99年度偵字第17
    408 號卷第15至16頁、第17至18頁、本院卷第183 至185 頁
    ），並依序有(一)「990516永和分局得和派出所王桂英遭搶奪
    案」路口監視錄影畫面翻拍照片8 張、臺北縣政府警察局永
    和分局99年10月29日北市警永分刑字第0990037931號函及其
    所附監視器翻拍畫面、路線圖、(二)告訴人楊素秋報案之臺北
    市政府警察局信義分局吳興街派出所陳報單、受理刑事案件
    報案三聯單、受理各類案件紀錄表、(三)告訴人陳淑慎報案之
    臺北市政府警察局萬華分局莒光派出所陳報單、受理各類案
    件紀錄表、受理刑事案件報案三聯單、聯合醫院和平院區診
    字第998650號診斷證明書、「99年6 月11日國興路102 號刑
    案」電梯內監視器錄影畫面翻拍照片6 張、(四)被告與告訴人
    高麗華在電梯內之監視器翻拍照片4 張、告訴人高麗華報案
    之臺北市政府警察局大安分局臥龍街派出所受理刑事案件報
    案三聯單、陳報單、受理各類案件紀錄表（見99年度偵字第
    17031 號卷第50至51頁、第20、26、27頁、第30至31頁、第
    35至36頁、第54至56頁、99年度偵字第17408 號卷第21頁、
    第22至25頁、本院卷第143 至145 頁）在卷足憑。此外，復
    有自願受搜索同意書、臺北市政府警察局萬華分局搜索扣押
    筆錄、扣押物品目錄表、扣押物品收據、扣案物之照片3 張
    、臺北市政府警察局萬華分局99年10月26日北市警萬分刑字
    第09932992100 號函及其所附職務報告及員警工作紀錄簿、
    臺北市政府警察局萬華分局99年12月13日北市警萬分刑字第
    09933282100 號函及所附之職務報告（見99年度偵字第17
    031 號卷第38至46頁、第52至53頁、本院卷第132 至134 頁
    、第210 至212 頁）及扣案「賴春輝」名義之國民身分證1
    張、折疊刀1 支在卷可稽，且扣案之前揭國民身分證送內政
    部警政署刑事警察局鑑定，經以斜射光檢視，發現膠膜上有
    氣泡，且其照片邊緣線條異常，有更換照片之情形，姓名、
    出生年月日等資料欄位發現有塗改之現象，內政部部徽螢光
    騎縫圖案之線條型態亦與真實者不同，認有變造之虞，有內
    政部警政署刑事警察局100 年1 月5 日刑鑑字第0990171147
    號鑑定書附卷可憑（見本院卷第213 至214 頁），足徵被告
    出於任意性之自白核與事實相符，堪以信採。綜上，本案事
    證明確，應予依法論科。
三、按行為後法律有變更者，適用行為時之法律，但行為後之法
    律有利於行為人者，適用最有利於行為人之法律，刑法第2
    條第1 項定有明文。被告行為後，刑法第321 條業經修正，
    並經總統於100 年1 月26日公布，自100 年1 月28日施行，
    而本件被告於上開事實欄二、(一)(二)(三)(四)所犯之強盜罪，係以
    刑法第321 條第1 項各款為加重條件，其中與本件相關者為
    第321 條第1 項第1 款及第3 款，其中第3 款並無變更，第
    1 款修正前之規定為「於夜間侵入住宅或有人居住之建築物
    、船艦或隱匿其內而犯之者」，而修正後則為「侵入住宅或
    有人居住之建築物、船艦或隱匿其內而犯之者」，比較新、
    舊法之結果，被告行為時之舊法對被告較為有利，揆諸前開
    刑法第2 條第1 項前段之規定，本件自應適用被告行為時之
    舊法。
四、(一)按刑法第321 條第1 項第3 款之攜帶兇器竊盜罪，係以行
      為人攜帶兇器竊盜為其加重條件。此所謂兇器，其種類並
      無限制，凡客觀上足對人之生命、身體、安全構成威脅，
      具有危險性之兇器均屬之，最高法院79年度台上字第5253
      號判例要旨可資參照。經查，被告持以供上開事實欄二、
      (一)(二)(三)(四)所用折疊刀1 支，全長18公分，刀柄、刀刃均為
      金屬，刀鋒銳利，業經本院當庭勘驗明確，製有勘驗筆錄
      在卷可考（見本院卷第194 頁反面），若持以行兇，依一
      般社會觀念，足以使人之身體、生命產生危險，自堪認為
      兇器。次按，所謂「強暴」，係謂直接或間接對於人之身
      體施以暴力，以壓制被害人之抗拒之狀態而言；「脅迫」
      則係指行為人以威嚇加之於被害人，使其精神上萌生恐懼
      之心理，以達到至使不能抗拒之程度（最高法院95年度台
      上字第4801號判決意旨參照）。查本件被告於事實欄二、
      (一)(二)(三)(四)所示犯行時，分係以該折疊刀抵住告訴人楊素秋
      、陳淑慎之脖子喉嚨處，或以刀尖近距離接近告訴人王桂
      英頸部及持向告訴人高麗華揮舞，被告挾其持該折疊刀又
      係男性之優勢，近距離接近上開年齡均已達70、80歲之年
      邁女性被害人，縱該折疊刀未直接接觸告訴人王桂英、高
      麗華之身體，然仍屬間接對於被害人身體施以暴力，且已
      足壓制被害人之抗拒，自屬以強暴之方式，至使不能抗拒
      ；又被告於事實欄二、(一)(二)(三)(四)所示犯行時，分對告訴人
      等王桂英、楊素秋、陳淑慎、高麗華恫稱「不准叫，如果
      叫的話要用刀子捅下去」、「不准出聲」、「如再拉扯就
      讓妳死」、「我殺過人、不准反抗」等語，自亦屬以脅迫
      之方式，至使其等不能抗拒。又所謂「住宅」，指人類日
      常居住之場所而言，「樓梯間」雖僅供各住戶出入通行，
      然就住宅之整體而言，該樓梯間為該住宅之一部分，而與
      住宅密不可分，侵入住宅附隨之樓梯間，亦構成侵入住宅
      罪，最高法院76年度臺上字第2972號判例意旨亦可參照。
      再按戶籍法第75條於97年5 月28日修正公布，該條第1 項
      、第2 項規定「意圖供冒用身分使用，而偽造、變造國民
      身分證，足以生損害於公眾或他人者，處5 年以下有期徒
      刑、拘役或科或併科新臺幣50萬元以下罰金。行使前項偽
      造、變造之國民身分證亦同」。該法條係針對國民身分證
      之偽造、變造犯行予以明文規定，相較於刑法第212 條係
      針對所有一般特種文書之偽造、變造犯行，乃特別法與普
      通法關係，則戶籍法第75條第1 項之規定，與刑法第212
      條乃法規競合，應擇特別法即戶籍法第75條第1 項適用。
    (二)被告於上前揭事實欄二、(一)所載之部分，雖先乘告訴人王
      桂英不備而搶奪金項鍊1 條，但發覺告訴人王桂英仍有金
      手鍊後，所用手段則轉變為持刀以強暴、脅迫方式強取財
      物，其圖為不法所有取得他人財物之犯意，固仍一貫，僅
      於中途由搶奪而變為強盜，則其先前基於搶奪犯意所為者
      ，亦為強盜行為所涵括。故核被告就上開事實欄二、(一)(三)
      所為，均係犯刑法第306 條第1 項之無故侵入住宅罪及同
      法第330 條第1 項之攜帶兇器強盜罪；就上開事實欄二、
      (二)(四)所為，則均犯刑法第330 條第1 項之攜帶兇器強盜罪
      。又被告所犯上開攜帶兇器強盜罪、侵入住宅罪，屬一行
      為觸犯數罪名之想像競合關係，均應從一重之攜帶兇器強
      盜罪論處。按犯強盜罪，於實施強暴行為之過程中，如別
      無傷害之故意，僅因拉扯致被害人受有傷害，乃施強暴之
      當然結果，固不另論傷害罪；然因強盜罪非以傷害人之身
      體為當然之手段，若具有傷害犯意且發生傷害之結果，自
      應另負傷害罪責（最高法院91年度臺上字第1441號判決意
      旨可參），查上開事實欄二、(三)所載之部分，告訴人陳淑
      慎所受之傷勢，係被告業已持刀抵住告訴人陳淑慎之喉嚨
      ，而強取金項鍊及金手鍊後，因告訴人陳淑慎誤以為被告
      業已離去而走出廁所，復另遭賴光輝徒手毆打臉部所造成
      ，顯係被告另基於傷害犯意對其施以毆打所生，應另成立
      犯罪，公訴人認此為被告強暴手段造成之當然結果，尚有
      未合，此部分傷害犯行雖與攜帶兇器強盜罪屬一行為而觸
      犯二罪名之想像競合關係，然此部分傷害犯行既未經合法
      告訴，本院自無從併予審究，爰不另論罪。另被告就上開
      事實欄三、所載之部分，係犯戶籍法第75條第1 項之意圖
      供冒用身分使用，而變造國民身分證罪。被告與「阿生」
      之成年男子間，就此部分變造國民身分證犯行，有犯意聯
      絡與行為分擔，為共同正犯。又起訴書雖認被告於99年7
      月14日中午12時30分為警查獲時係出示該扣案「賴春輝」
      名義之偽造國民身分證而行使之，而涉犯戶籍法第75條第
      2 項、第1 項之罪，然該扣案之國民身分證應係變造而非
      偽造，有上開內政部警政署刑事警察局100 年1 月5 日刑
      鑑字第0990171147號鑑定書在卷可證，又被告於99年7 月
      14日中午12時30分許為警查獲時，係遭員警於皮包內查扣
      該國民身分證，並未出示並據以行使乙情，亦有臺北市政
      府警察局萬華分局99年12月13日北市警萬分刑字第099332
      82100 號函及所附之職務報告在卷可證，是此部分起訴書
      所載，尚有未洽，然業經公訴人當庭以99年度蒞字第1539
      1 號補充理由書更正此部分犯罪事實及起訴法條（見本院
      卷第235 頁），附此敘明。被告上開事實欄二、(一)(二)(三)(四)
      及三、所載之各次犯行，其犯意個別、行為互殊，應予分
      論併罰。再被告有上開事實欄一、所載前科執行情形，此
      有臺灣高等法院被告前案紀錄表1 份在卷可憑，其於前案
      有期徒刑執行完畢後5 年內，故意再犯本件有期徒刑以上
      之數罪，均為累犯，皆應依法加重其刑。
    (三)爰審酌被告不思以正途營生，竟冀望不勞而獲，而於短短
      兩月內連犯本件四次攜帶兇器強盜犯行，且均鎖定年邁之
      女性被害人下手而隨機犯案，均以侵入被害人所居住之公
      寓大樓或住處之方式為之，對社會財產、居家安寧之秩序
      危害甚大，且對被害人均已產生莫大之恐懼，又知悉遭司
      法單位通緝中，竟變造國民身分證而持有之，準備伺機供
      冒名之用，俾隱藏真實身分，惡性非輕，且有如事實欄一
      、所載之前案紀錄，素行不佳，犯後於偵訊及本院準備程
      序時，均否認犯行，態度非佳，惟念其於本院審理時終知
      坦承犯行，暨衡酌被告學歷為國小畢業、現已離婚，及其
      犯案之動機、目的、手段、所生之危害等一切情狀，認公
      訴人分別求處有期徒刑11年、11年、12年、11年，8 月，
      應執行有期徒刑28年，尚嫌略重，分別量處如附表所示之
      刑，並定應執行刑，以資懲儆。
五、按有犯罪之習慣或因遊蕩或懶惰成習而犯罪者，於刑之執行
    前，令入勞動場所，強制工作，刑法第90條第1 項定有明文
    ，是保安處分中之強制工作之立法目的乃在針對嚴重性職業
    犯罪及欠缺正確工作觀念或無正常工作因而犯罪者，強制其
    勞動，並學習一技之長及正確之謀生觀念，祈使其日後重返
    社會時得以適應，法院應審酌行為人所為行為之嚴重性、行
    為人所表現之危險性及對於行為人未來行為之期待性，決定
    應否令入勞動處所強制工作（最高法院54年度臺上字第3041
    號判決要旨可資參照）。查本案被告於99年5 月16日至同年
    6 月24日之短短不到2 個月的時間，即先後犯下上開事實欄
    二、(一)(二)(三)(四)所示之4 件攜帶兇器強盜案件，且於99年5 月
    20日，另曾以類似手法，鎖定年邁之被害人，以侵入住宅，
    並徒手毆打被害人至使不能抗拒之方式而強取財物，而犯強
    盜罪等情，業經臺灣板橋地方法院於100 年1 月31日以99年
    度訴字第3024號判決判處有期徒刑6 年10月在案，有臺灣高
    等法院被告前案紀錄表及該等裁判書在卷可參（見本院卷第
    236 至244 頁），其犯案頻密，顯具有常習性，且參以被告
    有如上開事實欄一、所載之前案科刑執行紀錄，被告於86年
    、91年間曾兩度獲假釋出監，然均於假釋期間未久即再犯案
    致遭撤銷假釋，並於94年5 月10日入監執行至97年8 月25日
    始期滿執行完畢出監，未及兩年即再犯本案多次重罪，且參
    酌被告犯案之手段係隨機挑選落單之年邁女性，其手段顯然
    不顧被害人身體之安全，其犯罪具嚴重性及高度危險性，危
    害社會治安甚鉅，亦徵其個人嚴重欠缺尊重他人財產權益及
    正確謀生等觀念，有犯罪之習慣，非予以強制工作之宣告，
    殊難收矯正其惡習之效，爰併依刑法第90條第1 項之規定，
    諭知於刑之執行前，令入勞動處所強制工作3 年。
五、扣案之折疊刀1 支，係被告所有，供其犯如前揭事實欄二、
    (一)(二)(三)(四)所載強盜犯行所用之物，業據被告供承在卷（見本
    院卷第194 頁反面），扣案變造之「賴春輝」名義之國民身
    分證1 張，則為被告所有供本件犯如前揭事實欄三、所載犯
    行之犯罪所得之物，業據被告於審理中供承不諱，爰分依刑
    法第38條第1 項第2 款、第3 款之規定宣告沒收；至扣案手
    機1 支非被告所有，且卷內並無積極證據證明與本件犯行有
    關，藍色Polo衫1 件雖係被告所有於為強盜犯行所穿著之衣
    物，然與被告強盜犯行無直接關係，爰均不予宣告沒收，附
    此敘明。
據上論斷，應依刑事訴訟法第299 條第1 項前段，戶籍法第75條
第1 項，刑法第2 條第1 項前段、第11條前段、第28條、第306
條第1項 、第321 條第1 項第3 款、第330 條第1 項、第55條、
第47條第1 項、第51條第5 款、第38條第1 項第2 款、第3 款，
第90條第1 項，刑法施行法第1 條之1 ，判決如主文。
本案經檢察官陳仕蘭到庭執行職務。
中    華    民    國   100    年    3     月     2    日
                  刑事第十九庭  審判長法  官  李明益
                                      法  官  高若珊
                                      法  官  林佑珊
上正本證明與原本無異。
如不服本判決應於收受送達後10日內向本院提出上訴書狀，並應
敘述具體理由；其未敘述上訴理由者，應於上訴期間屆滿後20日
內向本院補提理由書（均須按他造當事人之人數附繕本）「切勿
逕送上級法院」。告訴人或被害人如對於本判決不服者，應具備
理由請求檢察官上訴，其上訴期間之計算係以檢察官收受判決正
本之日期為準。
                                      書記官  陳宏璋
中    華    民    國   100    年    3     月    3     日
附錄本案論罪科刑法條全文
刑法第330條第1項：
犯強盜罪而有第321條第1項各款情形之一者，處 7年以上有期徒
刑。
刑法第328條第1項：
意圖為自己或第三人不法之所有，以強暴、脅迫、藥劑、催眠術
或他法，至使不能抗拒，而取他人之物或使其交付者，為強盜罪
，處5年以上有期徒刑。
刑法第321條第1項第3款：
犯竊盜罪而有左列情形之一者，處6月以上、5年以下有期徒刑：
三、攜帶兇器而犯之者。
中華民國刑法第306條：
無故侵入他人住宅、建築物或附連圍繞之土地或船艦者，處 1
年以下有期徒刑、拘役或 3 百元以下罰金。
無故隱匿其內，或受退去之要求而仍留滯者，亦同。
戶籍法第75條
意圖供冒用身分使用，而偽造、變造國民身分證，足以生損害於
公眾或他人者，處5 年以下有期徒刑、拘役或科或併科新臺幣50
萬元以下罰金。
行使前項偽造、變造之國民身分證者，亦同。
將國民身分證交付他人，以供冒名使用，或冒用身分而使用他人
交付或遺失之國民身分證，足以生損害於公眾或他人者，處3 年
以下有期徒刑、拘役或科或併科新臺幣30萬元以下罰金。
附表：
┌──────────┬─────────────────────┐
│犯罪事實            │主                      文                │
├──────────┼─────────────────────┤
│如事實欄二、(一)所載  │賴光輝意圖為自己不法之所有，攜帶兇器，以強│
│                    │暴、脅迫至使不能抗拒，而取他人之物，累犯，│
│                    │處有期徒刑柒年肆月。扣案之折疊刀壹支，沒收│
│                    │之。                                      │
├──────────┼─────────────────────┤
│如事實欄二、(二)所載  │賴光輝意圖為自己不法之所有，攜帶兇器，以強│
│                    │暴、脅迫至使不能抗拒，而取他人之物，累犯，│
│                    │處有期徒刑柒年貳月。扣案之折疊刀壹支，沒收│
│                    │之。                                      │
├──────────┼─────────────────────┤
│如事實欄二、(三)所載  │賴光輝意圖為自己不法之所有，攜帶兇器，以強│
│                    │暴、脅迫至使不能抗拒，而取他人之物，累犯，│
│                    │處有期徒刑柒年陸月。扣案之折疊刀壹支，沒收│
│                    │之。                                      │
├──────────┼─────────────────────┤
│如事實欄二、(四)所載  │賴光輝意圖為自己不法之所有，攜帶兇器，以強│
│                    │暴、脅迫至使不能抗拒，而取他人之物，累犯，│
│                    │處有期徒刑柒年貳月。扣案之折疊刀壹支，沒收│
│                    │之。                                      │
├──────────┼─────────────────────┤
│如事實欄三所載      │賴光輝共同意圖供冒用身分使用，而變造國民身│
│                    │分證，足以生損害於公眾及他人，累犯，處有期│
│                    │徒刑肆月。扣案變造之國民身分證壹張，沒收之│
│                    │。                                        │
└──────────┴─────────────────────┘